【裁判字號】    92,上易,1029
【裁判日期】    920430
【裁判案由】    毀棄損壞
【裁判全文】
臺灣高等法院高雄分院刑事判決          九十二年度上易字第一二九號
    上訴人
    即被告  乙○○
右上訴人因毀棄損壞案件，不服臺灣高雄地方法院九十二年度易字第二一號中華民國
九十二年四月三十日第一審判決（起訴案號：臺灣高雄地方法院檢察署九十一年度偵
字第一九六０九號），提起上訴，本院判決如左：
      主      文
上訴駁回。
      事實及理由
一、本案經本院審理結果，認原審判決認事用法及量刑均無不當，應予維持，並引用
    原審判決書記載之事實、證據及理由（如附件）。
二、上訴人即被告乙○○上訴仍執陳詞，否認有毀損告訴人丙○之小客車之事實，辯
    稱：因丙○將車停在伊家門前，妨害伊家人出入，伊適有事欲騎機車外出，機車
    無法牽出，伊乃以推搖該車，試探是否裝設警報器發出聲響，車主聽到前來移
    走，伊不是用踹的，力道不大，告訴人之車不可能為凹陷，且依照片所示凹損處
    在車輛上，伊不可能抬那麼高，告訴人之車縱有凹陷，應與伊用推搖該車無
    關云云。
三、然查告訴人將車停在被告家門前，到附近拜訪朋友，返回時即發現其車左前葉子
    板凹陷，因里長薛富升家有裝設監視器，經調出監視錄影帶，發現被告有來回踢
    該車之左前方兩次等情，非惟業據告訴人丙○指訴歷歷，並有綠影帶磁片顯示之
    照片四張及車損照片附卷可資佐證，而該車左前葉子板之凹陷原因，擦撞或踢
    都有可能，亦據證人即汽車修理廠人員郭漢宗於原審審理時證述明確，觀諸葉子
    板之位置及凹陷處，係在左前燈後面，非在車輪上面，位置不高，隨便一抬即
    可到達該位置，被告謂不可能抬那麼高云云，應不可信。再如欲試探車輛有無
    裝設警報器，只需用手壓搖車前蓋即可，不需用踹踢。又以踢車身，足以使
    汽車板金凹陷，此亦為一般人皆有之經驗，依照片顯示，被告來回兩次舉起右
    踹踢告訴人車輛之左邊，則告訴人之車輛左葉子板凹陷，係因被告踢所致，應
    無可疑，被告所辯要係卸責之詞，不足採信，其上訴非有理由，應予駁回。
據上論斷，應依刑事訴訟法第三百六十八條、第三百七十三條，判決如主文。
本案經檢察官彭南雄到庭執行職務。
中    華    民    國     九十二     年       八       月     十  九     日
   臺灣高等法院高雄分院刑事第四庭
                                  審判長法官  蕭權閔
                                        法官  李嘉興
                                        法官  陳吉雄
右正本證明與原本無異。
不得上訴。
                                      書記官  黎  珍
中    華    民    國     九十二     年       八       月    二十一      日
                                                                        Ｆ
附件：
臺灣高雄地方法院刑事判決                            九十二年度易字第二一號
    甲  訴  人  臺灣高雄地方法院檢察署檢察官
    被      告  乙○○  男  七十四歲（民國○○年○月○○日生）
                        住高雄市新興區○○○路六巷十八號
                        身分證統一編號：Ｅ一一四一三四八號
右列被告因毀棄損壞案件，經檢察官提起甲訴（九十一年度偵字第一九六０九號），
本院判決如左：
    主  文
乙○○損壞他人自小客車左前葉子板鈑金，足以生損害於他人，處拘役參拾日，如易
科罰金，以參佰元折算壹日。
    事  實
一、乙○○於民國九十一年七月十九日中午十二時三十分許，在其位於高雄市新興區
    ○○○路六巷十六號之住處前，因見丙○將其所有之車牌號碼Ｐ二—三八五七號
    自用小客車停放屋前，妨礙隔鄰即高雄市新興區○○○路六巷十八號其住處內機
    車之自由進出，遂基於毀損之故意，接續猛力踹上開小客車之左前葉子板三次，
    致上開小客車之左前葉子板凹損，足以生損害於丙○，迄約二十分鐘過後，丙○
    返回上址駕駛上開小客車時，始調閱該社區里長家中所裝設之監視器錄影帶查知
    上情。
二、案經丙○訴由高雄市政府警察局新興分局報告台灣高雄定方法院檢察署檢察官偵
    查起訴。
    理  由
一、訊據被告固未否認於前揭時、地以腳踹告訴人丙○停放於伊屋前之Ｐ二—三八五
    七號自小客車左前方之事實，然堅決否認有毀損之犯行，辯稱：用腳踢前開自小
    客車是希望該車之警報器因此發出聲響，以便通知車主來移車，但未因此致告訴
    人前開自小客車毀損云云。然查：九十一年七月十九日中午十二時三十分許，被
    告乙○○確實因為丙○將Ｐ二—三八五七號自小客車停放一住處門前，而以腳猛
    力踹該車左前方之事實，除據告訴人丙○於本院審理時指稱：「案發當天我去該
    地拜訪親友，把車子停在被告家前面，前後不到一小時就發現左後車門左前葉子
    板有凹陷，我在錄影帶有看見，他來回總共踢我的車子二次。（車子停放該處前
    有無受損的痕跡？）無，我的車先前沒有損壞」等語甚詳（見本院九十二年三月
    二十日筆錄）。核與證人即提供現場錄影帶之里長薛富升於本院審理時證稱：「
    我是里長，家中有裝設監視器，案發後告訴人要求我調閱，因為他表示車子被損
    壞，我沒有看他的車子，我調閱之後發現被告確實有踢告訴人車子的左前方，前
    後總共踢三次，都在前輪的上方處。（當庭勘驗磁片所顯示肆張現場的相片所指
    為何？）第一張是被告在車旁邊，第二、三張是連續二個踢的動作，都在同一地
    方，另一個踢的動作沒有節錄到，但是也是同一個地方。」等語相符（見本院九
    十二年四月二十九日筆錄），自堪信為真實。右前開車輛於案發之後，於左前葉
    子板位置板金凹陷之事實，亦又卷內所附車損相片二張及汽車修理估價單可資為
    證，證人即負責本件估價之汽車修理廠人員郭漢宗於本院審理時亦證稱：「（當
    時該車受有何損害？）當時告訴人表示車子被踢要我估價。（提示警卷車輛凹損
    的相片，有無可能用腳踢的？）不知道，第三張相片顯示的是刮痕，第二張相片
    顯示的是凹痕，可能是擦撞或腳踢都有可能。」等語（見本院九十二年四月二十
    九日筆錄），本院審諸卷內相片所示前開車輛受損後之凹痕並未見有烤漆脫落之
    狀況，有警卷所附車損相片可憑，是該凹痕為擦撞後遺留之可能性不高，加以告
    訴人及證人所述被告踢該車之部位與車輛受損之位置相近，堪認該凹痕係被告反
    覆三次以腳踹之之結果，其空言否認凹痕係其所為應不足採，本件事證明確被告
    之犯行堪予認定。
二、核被告所為，係犯刑法第三百五十四條之毀損罪。爰審酌被告因停車糾紛，不思
    循合法方式解決，竟於光天化日之下，當眾毀損他人之物，影響社會秩序，犯後
    迄未與告訴人和解，賠償損害，態度非佳，惟念被告乃一時激憤致犯本件犯行等
    一切情狀，量處如主文所示之刑，並諭知易科罰金之折算標準，以示懲儆。至甲
    訴意旨雖認被告所為另致前開車輛左前車門損壞，然案發之時被告係立於同一地
    點對於該車之同一位置，先後三次為同一類毀損行為之事實，業據證人薛富升證
    述在卷，而證人郭漢宗亦證稱，告訴人左前車門之毀損係刮痕，是該車門上之刮
    痕，尚難認係被告以腳踢之所致，甲訴人認被告以交踹告訴人之左前車門，致告
    訴人之自小客車車門損壞，容有誤會，又查無其他積極證據證明該刮痕亦係被告
    所為，就此本應諭知被告無罪，然因甲訴人認該部分事實若成立犯罪，與前開有
    罪部分為單純一罪，故不另為無罪之諭知，附此敘明。
據上論斷，應依刑事訴訟法第二百九十九條第一項前段、刑法第三百五十四條、第四
十一條第一項、罰金罰鍰提高標準條例第一條前段、第二條，判決如主文。
中      華      民      國    九十二    年      四      月     三十     日
                                   臺灣高雄地方法院刑事第四庭
                                       法  官    卓立婷
右正本證明與原本無異。
如不服本判決，應於判決送達後十日內，向本院提出上訴狀。
                                       書記官    李春慧
中      華      民      國    九十二    年      五      月      九      日
附錄本件論罪法條全文：
中華民國刑法第三百五十四條
 (毀損器物罪)
毀棄、損壞前二條以外之他人之物或令致不堪用，足以生損害於甲眾或他
人者，處二年以下有期徒刑、拘役或五百元以下罰金。


司法院資訊處製作；財團法人民間司法改革基金會備份。
